臺灣士林地方法院刑事判決
111年度審侵訴字第44號
公  訴  人  臺灣士林地方檢察署檢察官楊舒婷  
被      告  吳鎧安



選任辯護人  林建宏律師
上列被告因妨害性自主案件，經檢察官提起公訴（111 年度偵字
第14043 號），被告在本院準備程序中就被訴事實為有罪之陳述
，經本院合議庭裁定由受命法官獨任以簡式審判程序審理後，茲
判決如下：
    主  文
乙○○對於十四歲以上未滿十六歲之女子為性交，貳罪，各處有期
徒刑肆月；應執行有期徒刑陸月。緩刑貳年，緩刑期間付保護管
束，並應接受法治教育課程貳場次。
    事實及理由
一、本件犯罪事實及證據，除補充被告乙○○於本院準備程序及審
    理中之自白作為證據外，其餘均引用起訴書之記載。
二、論罪科刑部分：
    查丁○ 係民國00年00月生，有其代號與真實姓名對照表1 份
    存卷可參，在本案110 年12月31日、111 年1 月16日兩次與
    被告性交時，均僅14歲，是被告兩次所為，均係與14歲以上
    未滿16歲之少女性交甚明。核被告2 次所為，均係犯刑法第
    227 條第3 項之對於14歲以上未滿16歲之女子為性交罪；該
    罪係對被害人為14歲以上未滿16歲之少年所設之特別處罰規
    定，依兒童及少年福利與權益保障法第112 條第1 項但書規
    定，毋庸再依同條項前段規定加重其刑，併予敘明。被告所
    犯上開2 罪，雖係侵害同一人之性自主法益，然犯意各別，
    時間有異，客觀上可以按其行為外觀，分開評價，故應分論
    併罰。爰審酌被告明知丁○ 為14歲以上未滿16歲之少女，思
    慮尚欠成熟，並無完足之性自主能力，仍不能克制己身情慾
    衝動，兩次與丁○ 性交，對丁○ 之身心健全、人格發展造成
    不良影響，本不宜輕縱，姑念其犯案時係24歲，正值年輕氣
    盛、血氣方剛之年紀，與丁○ 原係家教的師生關係，進而交
    往，此經丁○ 陳明在卷（偵查卷第15頁），犯罪的動機與目
    的，尚有可原，所為並未違反丁○ 意願，亦未使用強暴、脅
    迫或誘拐等不法手段，丁○ 亦表示不需對被告提告等語（偵
    查卷第15頁），犯後始終坦承犯行，並已與丁○ 之父達成和
    解，獲得原諒，有本院調解紀錄表在卷可查，犯後態度尚稱
    良好，兼衡其年齡智識、社會經驗及其他一切情狀，分別量
    處如主文所示之刑，並定其應執行之刑，以資懲儆。
三、末查，被告並無前科，有臺灣高等法院被告前案紀錄表1 份
    在卷可查，此次一時失慮，致罹刑典，經此偵審教訓，當知
    警惕而無再犯之虞，參酌丁○ 之父亦請求給予被告緩刑之自
    新機會（本院卷第59頁），本院因認上揭宣告刑以暫不執行
    為當，爰予被告緩刑2 年，惟為使被告記取本次教訓，並強
    化其法治觀念起見，爰依刑法第74條第2 項第8 款規定，諭
    知被告應接受法治教育課程2 場次。被告所犯係刑法第91條
    之1 所列之罪，並經本院依刑法第74條第2 項第8 款規定命
    其接受法治教育課程如前，依刑法第93條第1 項規定，緩刑
    期間並應諭知保護管束。
四、上訴曉示：
　　如不服本判決應於收受送達後20日內向本院提出上訴書狀，
    並應敘述具體理由。其未敘述上訴理由者，應於上訴期間屆
    滿後20日內向本院補提理由書(均須按他造當事人之人數附
    繕本)，「切勿逕送上級法院」。
據上論斷，應依刑事訴訟法第273 條之1 第1 項、第299 條第1 
 項前段、第310 條之2 、第454 條，刑法第227 條第3 項、第5
1條第5 款、第74條第1 項第1 款、第2 項第8 款、第93條第1 
項第1 款，判決如主文。
本案經檢察官林嘉宏到庭執行職務。
中　　華　　民　　國　 111  　年　　10　　月　　17　　日
                  刑事第十庭法  官  陳彥宏  
以上正本證明與原本無異。
因疫情而遲誤不變期間，得向法院聲請回復原狀。
                            書記官  李文瑜   
中　　華　　民　　國　　111 　年　　10　　月　　17　　日

附件：
臺灣士林地方檢察署檢察官起訴書
                                    111年度偵字第14043號
　　被　　　告　乙○○　男　24歲（民國00年0月00日生）
　　　　　　　　　　　　住○○市○○區○○街0巷0○0號
　　　　　　　　　　　　送達地址：中華○○○○○○○0000                                  ○○○
　　　　　　　　　　　　國民身分證統一編號：Z000000000號
上列被告因對未成年人性交案件，已經偵查終結，認應該提起公
訴，茲將犯罪事實及證據並所犯法條分敘如下：
　　　　犯罪事實
一、乙○○於民國110年11月間，在網路上認識欲找尋家教老師之
    代號AV000-A111190號已滿14歲但未滿16歲之女子（下稱丁 
    ，真實姓名年籍詳卷），其竟基於與14歲以上、未滿16歲之
    女子為性交之犯意，為下列行為：
(一)於110年12月31日凌晨零時許前後某時，在丁 父親即代號AV
    000-A111190A之人（下稱甲 ）位於新北市汐止區租屋處內
    （地址詳卷），得丁 同意，以手指、生殖器插入丁 生殖器
    內等方式，與之發生性行為。
(二)於111年1月16日上午某時許，在上開租屋處，得丁 同意，
    以生殖器插入丁 生殖器內等方式，與之發生性行為。嗣經
    丁 因另案向社工述及上情，並轉知丁 ，始悉上情。
二、案經甲 訴請新北市政府警察局汐止分局報告偵辦。
　　　　證據並所犯法條
一、上揭犯罪事實，業經被告乙○○坦承不諱，核與證人即告訴人
    丁 於警詢及偵查中具結證述、告訴人甲 於警詢時指訴情節
    相符，復有告訴人提供被告所使用LINE通訊軟體照片截圖1
    紙在卷可稽，是被告自白與事實相符，其犯嫌堪以認定。
二、核被告所為，均係犯刑法第227條第3項之與14歲以上、未滿
    16歲女子為性交罪嫌。其所犯前開各罪間，犯意各別，行為
    亦殊，請分論併罰。
三、依刑事訴訟法第251條第1項提起公訴。
　  此　  致
臺灣士林地方法院
中　　華　　民　　國　 111　　年　　7 　　月　　28　　日
　　　　　　　　　　　　　　　檢　察　官　丙○○
本件正本證明與原本無異
中　　華　　民　　國　 111　　年　　8 　　月　　4 　　日
　　　　　　　　　　　　　　　書　記　官　李靜美
附錄本案所犯法條全文
中華民國刑法第227條
（未成年人）
對於未滿十四歲之男女為性交者，處 3 年以上 10 年以下有期
徒刑。
對於未滿十四歲之男女為猥褻之行為者，處 6 月以上 5 年以下
有期徒刑。
對於十四歲以上未滿十六歲之男女為性交者，處 7 年以下有期
徒刑。
對於十四歲以上未滿十六歲之男女為猥褻之行為者，處 3 年以
下有期徒刑。
第 1 項、第 3 項之未遂犯罰之。